臺灣臺北地方法院民事裁定              100年度聲字第595號
聲  請  人  林祥清
相  對  人  匯興資產管理有限公司
法定代理人  褚丹明
上列當事人間聲請停止執行事件，本院裁定如下：
    主  文
聲請駁回。
    理  由
一、按強制執行程序開始後，除法律另有規定外，不停止執行。
    有回復原狀之聲請，或提起再審或異議之訴，或對於和解為
    繼續審判之請求，或提起宣告調解無效之訴、撤銷調解之訴
    ，或對於許可強制執行之裁定提起抗告時，法院因必要情形
    或依聲請定相當並確實之擔保，得為停止強制執行之裁定。
    強制執行法第18條定有明文。是聲請停止執行者，須有合於
    上揭規定之情形，始得准許之。
二、本件聲請意旨略以：聲請人對第三人之債權，係維持聲請人
    及其共同生活親屬生活所必需，不得為強制執行，而聲請人
    業已對本院100年度司執字第91151號清償債務強制執行事件
    （下稱系爭執行事件）另行具狀起訴在案，是系爭執行事件
    一旦繼續執行，將對聲請人發生難以回復之損害，爰依強制
    執行法第18條規定，聲請裁定停止強制執行程序等語。
三、經查，本件聲請人聲請停止執行之系爭執行事件係相對人持
    臺灣花蓮地方法院90年度促字第228號支付命令及確定證明
    書向本院聲請強制執行聲請人之財產，業經本院依職權調閱
    100年度司執字第91151號清償債務強制執行卷宗核閱屬實。
    而強制執行法第52條第1項、第122條雖規定：「查封時，應
    酌留債務人及其共同生活之親屬二個月間生活所必需之食物
    、燃料及金錢。」、「債務人對於第三人之債權，係維持債
    務人及其共同生活之親屬生活所必需者，不得為強制執行。
    」；然上開規定僅在規範債務人財產不得執行之範圍，並非
    得屬強制執行法第18條第2項規定得聲請停止執行之事由。
    況本院民事執行處於執行聲請人對第三人之薪資債權時，亦
    僅在每月各項薪資債權三分之一之範圍予以扣押，並非全數
    扣押，已酌留聲請人及其共同生活親屬生活所必需者。又聲
    請人雖主張其已就系爭執行事件另行提起其他訴訟，惟依卷
    附本院民事紀錄科索引卡查詢表所載，聲請人迄未就系爭執
    行事件提起任何符合強制執行法第18條第2項所列得為裁定
    停止執行之聲請或訴訟，是聲請人之聲請，顯與首揭得聲請
    停止執行之要件不合，則依強制執行法第18條第1項之規定
    ，系爭執行事件即不得停止執行。從而，聲請人之聲請，於
    法尚有未合，應予駁回。
四、爰裁定如主文。
中    華    民    國   100    年    10    月    7     日
                  民事第四庭    法  官  林怡伸
以上正本係照原本作成。
如對本裁定抗告須於裁定送達後10日內向本院提出抗告狀，並繳
納抗告費新臺幣1,000元。
中    華    民    國   100    年    10    月    7     日
                                書記官  楊雅雯